臺灣屏東地方法院刑事判決　　　　　　　　　　　　　九十一年度易字第九三六號
　　公　訴　人　臺灣屏東地方法院檢察署檢察官
　　被　　　告　丁○○
　　被　　　告　丙○○
右列被告等因竊盜案件，經檢察官提起公訴（九十一年度偵字第四○四七號）及移送
併辦（九十一年度偵字第四五○五號），本院判決如左：
    主  文
丁○○共同於夜間侵入住宅，攜帶兇器竊盜，處有期徒刑陸月，如易科罰金，以參佰
元折算壹日。扣案之磨平扳手參支沒收。
丙○○共同連續於夜間侵入住宅，攜帶兇器竊盜，處有期徒刑拾月。扣案之磨平扳手
參支沒收。
    事  實
一、丙○○基於意圖為自己不法所有之概括犯意，於：(一)民國九十一年七月十九日晚
    間，在屏東縣屏東市搭乘不知情之友人丁○○所駕駛之車號ＧＺＵ－八四八號重
    型機車（車主為不知情之吳鳳翎）欲前往同縣東港鎮遊玩及尋人。同日晚間二十
    三時五十五分許，二人途經屏東縣新園鄉○○村○○路新園巨蛋超商時，丁○○
    停車進入該店內購買香煙，丙○○見店外停放ＷＱＨ－○八○號輕型機車一部（
    該車為超商店員戊○○所有），認有機可乘，遂持丁○○所有、客觀上可為兇器
    使用之十字扳手一支，並戴口罩一只，欲撬開上揭機車之鎖匙孔竊取機車，嗣因
    戊○○發覺有異，奔出店外呼喊制止而聞聲逃逸，並將前揭扳手丟棄在地而未得
    逞。丁○○則因不明原因跑離現場，惟由店員戊○○及路人合力將丁○○逮捕，
    並自丁○○身上扣得其所有之十字扳手一把及口罩一只，及在現場地面扣得丙○○丟棄之十字扳手一支。(二)九十一年七月二十四日二時許（起訴書載為二十三日
    夜間十時許），丙○○得知丁○○欠缺機車零件，遂承前開概括犯意，並與丁○○為竊盜之犯意聯絡，由丁○○騎乘車牌號碼ＧＺＵ─八四八號重型機車搭載丙○○，攜帶其所有、客觀上可為兇器使用之磨平扳手三支，至屏東縣屏東市○○
    街○段一四六巷十八之二號有人居住之公寓樓梯間內，由丙○○負責把風，而由
    丁○○以前開扳手二支撬開龍頭鎖，再以自備之鑰匙（未扣案）插入機車鑰匙孔
    啟動，竊取乙○○所有，停放於上址之車牌號碼ＷＦＦ─○二九號機車（價值約
    新臺幣二萬五千元）。彼二人得逞後，即由丙○○騎乘該竊得之機車，丁○○騎
    乘車牌號碼ＧＺＵ─八四八號機車，一同至屏東縣屏東市○○街二二三巷四號公
    寓大樓停車場內藏放前開竊得之車牌號碼ＷＦＦ─○二九機車，適為員警於翌日
    （二十四日）凌晨三時許，在前址發覺查獲，並扣得磨平扳手三支（起訴書誤載
    為十字扳手二支及口罩一個）。
二、案經屏東縣警察局屏東分局報請台灣屏東地方法院檢察署檢察官偵查起訴。
    理  由
一、訊據被告丁○○、丙○○二人對於事實欄一、(二)所載時、地之竊盜事實均坦承不
    諱，惟被告丙○○矢口否認有事實欄一、(一)所載時、地之竊取他人機車行為，辯
    稱：伊當時在店外等丁○○買煙，後來因為看見有陌生人與丁○○拉扯，所以才
    逃跑云云。經查：
    (一)右開一、(一)部分之事實，業據被害人戊○○於警訊中指述綦詳，並核與證人陳
      俊輝於警訊中所證述之情節相符。而被害人與被告丙○○並不相識，更無怨仇
      ，當無設詞誣陷被告之必要，被害人所言堪予採信。又被告丁○○亦供承當時
      在超商店外之人確為丙○○無訛。綜此足認當時在店外竊取機車之人即為被告
      丙○○無誤。被告丙○○空言否認無竊盜犯行，則無可採信。此外，復有現場
      照片五幀附卷供憑及丟棄在地面之十字扳手一支扣案可佐，本部分事證已臻明
      確。
    (二)右揭一、(二)部分之事實，業經被告丁○○、丙○○於本院審理中坦承不諱，且
      渠等供述情節互核一致，亦與被害人乙○○所指述之失竊時間、地點等情相符
      。此外，復有照片六幀、車籍作業系統查詢認可資料一份附卷可稽及磨平扳手
      三支扣案供憑，本部分事證明確。
二、按扣案之十字扳手一支及磨平扳手三支均係金屬製品，堅硬銳利，足以對人之生
    命、身體安全構成威脅，在客觀上具有危險性，自屬刑法第三百二十一條第一項
    第三款所指之兇器。又按公寓樓下之「樓梯間」，雖僅供各住戶出入通行，然就
    公寓之整體而言，該樓梯間為該公寓之一部分，而與該公寓有密切不可分之關係
    ，故於夜間侵入公寓樓下之樓梯間竊盜，難謂無同時妨害居住安全之情形，自應
    成立刑法第三百二十一條第一項第一款於夜間侵入住宅竊盜罪，最高法院對此著
    有七十六年台上字第二九七二號判例可資參照。是核被告丙○○於事實欄一、(一)
  部分所載時、地所為，係犯刑法第三百二十一條第二項、第一項第三款之攜帶兇
    器竊盜未遂罪。核被告丙○○、丁○○於事實欄一、(二)部分所載時、地所為，則
    係犯刑法第三百二十一條第一項第一款、第三款之於夜間侵入住宅，攜帶兇器竊
    盜罪。被告丙○○、丁○○就此部分犯行有犯意聯絡及行為分擔，應論以共同正
    犯。又被告丙○○前後兩次竊盜行為，時間緊接，所犯竊盜罪之構成要件僅加重
    條件有所不同，顯係基於概括犯意反覆為之，且因法定刑度較輕之普通竊盜罪可
    包含於法定刑度較重之加重竊盜罪，故應依連續犯規定，以較重之加重竊盜罪論
    以一罪，並依法加重其刑（最高法院四十四年度台上字第一一七八號判決可資參
    照）。公訴人雖僅就事實欄一、(二)部分之犯行提起公訴，然檢察官就犯罪事實一
    部起訴者，其效力及於全部，本案被告丙○○於事實欄一、(一)部分所載之竊盜犯
    行，雖未經起訴，然與前揭起訴部分，有連續犯之關係，已如前述，本院自應就
    屬於裁判上一罪之該部犯罪事實一併加以裁判。茲審酌被告丁○○有違反毒品危
    害防制條例前科（受觀察勒戒，不構成累犯），被告丙○○則有違反麻醉藥品管
    理條例之前科（不構成累犯），彼等犯罪之動機、目的、手段、智識程度、竊取
    物品之價值、數量，被告丁○○坦承犯行，被告丙○○僅坦承一部犯行等一切情
    狀，爰分別量處如主文所示之刑，並就被告丁○○所處之刑諭知易科罰金之折算
    標準，以資懲儆。扣案之磨平扳手三把，為供被告二人犯罪所用之物，且為被告
    丁○○所有，業據被告丁○○供明在卷，應依法宣告沒收。至於九十一年七月十
    九日晚間在巨蛋超商店外地面扣得之十字扳手一把，雖為供被告丙○○犯罪所用
    之物，惟非被告丙○○所有；在被告丁○○身上扣得之十字扳手一把及口罩一個
    則非供犯罪所用之物，故均不併予宣告沒收。
三、又臺灣屏東地方法院檢察署以九十一年九月五日甲○輝信九一偵四五○五字第三
    七二○號函，檢送被告丁○○及被害人戊○○等人之警訊及偵查筆錄，函請併辦
    一節，經查被告丁○○始終堅決否認，被害人戊○○亦稱被告丙○○在店外竊車
    時，被告丁○○係於店內購買香煙，故尚無從依據被害人之指述，即遽認被告二
    人就竊盜犯行有犯意聯絡及行為分擔，更不足以認定被告丁○○在店內購物之行
    為即係為店外之被告安慶把風，蓋被害人戊○○與被告互不相識，被告丙○○何
    以知曉店外之機車屬店員所有，而要被告丁○○進入店內把風？又雖然被告丁○○於案發時曾有跑離現場之動作，然其內心動機為何，實無從得知，故如據此推
    論被告丁○○與被告丙○○就竊車犯行有犯意聯絡，證據實屬薄弱。既不能證明
    此函併辦部分之被告丁○○犯行，自與本件起訴部分無連續犯之裁判上一罪關係
    ，非本院所得併予審究，應退回檢察官處理。
據上論斷，應依刑事訴訟法第二百九十九條第一項前段，刑法第二十八條、第五十六
條、第三百二十一條第一項第一款、第三款、第四十一條第一項前段、第三十八條第
一項第二款，罰金罰鍰提高標準條例第二條，判決如主文。
中      華      民      國      九十一    年    十一    月    二十九    日
                                      台灣屏東地方法院刑事第五庭
                                          法  官  王以齊
右正本證明與原本無異。
如不服本判決應於收受本判決後送達後十日內向本院提出上訴書狀，其未敘述上訴理
由者，並得於提起上訴後十日內向本院補提理由書狀（均須按他造當事人之人數附繕
本 ）「切勿逕送上級法院」
                                          書記官   盧姝伶
中      華      民      國      九十一      年    十一 月    二十九    日
附錄本判決論罪科刑法條：
刑法第三百二十一條第一項第一款、第三款
犯竊盜罪而有左列情形之一者，處六月以上、五年以下有期徒刑：
一  於夜間侵入住宅或有人居住之建築物、船艦或隱匿其內而犯之者。
三  攜帶兇器而犯之者。
